【裁判字號】    98,易,1617
【裁判日期】    990226
【裁判案由】    傷害
【裁判全文】
臺灣高雄地方法院刑事判決              98年度易字第1617號
公  訴  人  臺灣高雄地方法院檢察署檢察官
被      告  乙○○
選任辯護人  劉家榮律師
上列被告因傷害案件，經檢察官提起公訴（98年度偵字第34231
號）本院裁定改依簡式審判程序審理，判決如下：
    主  文
乙○○犯傷害罪，處拘役伍拾日，如易科罰金，以新臺幣壹仟元
折算壹日。
    事  實
一、乙○○與丙○○為鄰居關係，民國98年9 月19日晚上8 時45
    分許，乙○○與其妻在其位於高雄市前鎮區○○○街16號住
    處門口發生爭吵，適同住瑞崗一街18號之丙○○出門聽聞爭
    執，便出言勸架，乙○○心生不滿，遂衝至丙○○住處門口
    理論，並不顧丙○○係以四腳助行器輔助行走之身體狀況，
    竟基於傷害之犯意，以手推丙○○胸部，致丙○○摔倒在地
    ，因而受有下腰部擦傷（5 ×2 公分）、右臀部潮紅（3 ×
    1 公分，起訴書誤載為右臂部潮紅，業經檢察官當庭更正）
    等傷害。
二、案經丙○○告訴及高雄市政府警察局前鎮分局報告臺灣高雄
    地方法院檢察署檢察官偵查起訴。
    理  由
一、程序部分：
    本件被告乙○○所犯為死刑、無期徒刑或最輕本刑為3 年以
    上有期徒刑以外之罪，其於本院審理中就被訴事實為有罪之
    陳述，經法官告知簡式審判程序之旨，並聽取公訴人及被告
    之意見後，依刑事訴訟法第273 條之1 第1 項規定，裁定進
    行簡式審判程序。
二、認定犯罪事實所憑之證據及理由：
  (一)上揭事實，業據被告乙○○於本院審理中坦承不諱，核與證
    人即告訴人丙○○於警詢及在場證人林聰吉偵訊中證述告訴
    人於上開時、地遭被告推擊倒地之情節均有所相符。而告訴
    人受有下腰部擦傷5 ×2公 分、右臀部潮紅3 ×1 公分等傷
    害之事實，並有乃榮醫院98年9 月19日驗傷診斷證明書1 紙
    在卷可稽（以上分別見偵卷第8 頁～第9 頁、第19頁～第20
    頁、第25頁），足認被告上揭任意性之自白與事實相符，得
    作為被告有罪之證據。
  (二)至告訴人雖主張伊髖關節發炎、目前領有殘障手冊均係遭被
    告推擊倒地所造成云云。惟查，依告訴人病歷資料所載，其
    於98年10月27前往高雄榮民總醫院骨科部看診，診斷結果罹
    有右髖骨骨髓炎而於同年12月1 日在該院進行右髖清創等手
    術，有高雄榮民總醫院99年1 月22日高總管字第0990001206
    號函及病歷資料附卷，固堪認定。惟其於本案發生前即因右
    側骨骨髓炎於98年8 月20日至乃榮醫院進行靜脈麻醉清創術
    ，有乃榮醫院98年9 月8 日診字第8678號診斷證明書附卷可
    憑，參以其前進行右髖關節置換術後，於98年2 月、5 月、
    8 月均反覆有因骨髓炎情形住院治療一情，亦有高雄榮民總
    醫院入院護理評估表可佐，足認被告在本案發生前即有反覆
    患骨髓炎之情形，尚難認告訴人於本案發生後再次罹患右髖
    骨骨髓炎之病症與被告的傷害行為有關，此參以高雄榮民總
    醫院函稱：「（右髖人工關節感染併骨髓炎之）感染原因有
    很多種可能，如患者抵抗力差、外傷... 都有可能，患者來
    本院已呈現感染，無法判斷成因」益明，起訴意旨復未認告
    訴人罹患之右髖骨骨髓炎與被告本件傷害行為有關，是尚難
    認告訴人此部分病症與被告之傷害行為間有相當因果關係，
    併予敘明。
  (三)綜上，本件事證明確，被告故意傷害犯行堪以認定，應依法
    論科。
三、論罪科刑：
    核被告乙○○所為，係犯刑法第277 條第1 項之普通傷害罪
    。爰審酌被告不思理性協調紛爭，僅因告訴人出面勸架，竟
    不顧告訴人係以四腳助行器輔助行走之身體狀態，使用暴力
    推擊告訴人，所為實值非難，犯後未積極與告訴人協談和解
    ，獲取告訴人之宥恕，惟念及被告無犯罪之前科紀錄，有臺
    灣高等法院被告前案紀錄表1 份附卷可佐（見本院易字卷第
    3 頁），犯後尚知坦承犯行，及其犯罪手段、造成危害等一
    切情狀，量處如主文所示之刑，併審酌被告教育程度、家庭
    經濟狀況等情狀（此參見警詢筆錄受詢問人欄即明），依刑
    法第41條第1 項前段諭知易科罰金之折算標準，以示懲儆。
據上論斷，應依刑事訴訟法第273 條之1 第1 項、第299 條第1
項前段，刑法第277 條第1 項、第41條第1 項前段，刑法施行法
第1 條之1 第1 項、第2 項，判決如主文。
本案經檢察官甲○○到庭執行職務。
中    華    民    國    99    年    2     月    26    日
                  刑事第十八庭    法  官    王  琁
上正本證明與原本無異
如不服本判決應於收受判決後10日內向本院提出上訴書狀，並應
敘述具體理由。其未敘述上訴理由者，應於上訴期間屆滿後20日
內向本院補提理由書(均須按他造當事人之人數附繕本)「切勿逕
送上級法院」。
中    華    民    國    99    年    2     月    26    日
                                   書記官   黃國忠
附錄所犯法條
中華民國刑法第277條
（普通傷害罪）
傷害人之身體或健康者，處 3 年以下有期徒刑、拘役或 1 千元
以下罰金。
犯前項之罪因而致人於死者，處無期徒刑或 7 年以上有期徒刑
；致重傷者，處 3 年以上 10 年以下有期徒刑。

司法院資訊處製作；財團法人民間司法改革基金會備份。
